【裁判字號】    98,交聲,546
【裁判日期】    980410
【裁判案由】    交管條例聲異
【裁判全文】
臺灣板橋地方法院交通事件裁定         98年度交聲字第546號
原處分機關  交通部公路總局臺北區監理所
異  議  人
即受處分人  甲○○
上列異議人即受處分人因違反道路交通管理處罰條例案件，對於
交通部公路總局臺北區監理所於民國九十八年二月十八日所為之
北監自裁字裁四０－Ｃ00000000號裁決處分，聲明異議
，本院裁定如下：
    主  文
異議駁回。
    理  由
一、原處分意旨略以：本件異議人即受處分人甲○○駕駛車號Ｈ
    五－三九六二號自用小客車，於民國九十八年一月二十一日
    十一時五分許，行經臺北縣鶯歌鎮○○路（原裁決書誤載為
    三峽鎮○○路，應予更正）時，因有「併排停車」之違規事
    實，為臺北縣政府警察局三峽分局交通分隊員警掣單舉發。
    嗣原處分機關乃依道路交通管理處罰條例第五十六條第一項
    第六款規定，裁處受處分人罰鍰新臺幣一千二百元。
二、聲明異議意旨略以：伊於九十八年一月二十一日星期三上午
    十時五十分許，因為協助一位提重物的年邁阿婆，故將車號
    Ｈ五－三九六二號自用小客車暫時停放在上述違規地點，卻
    因此被開了一張罰單，然查：(一)這條仁愛路上的停車位，平
    日並不收費，所以大多數的車位平日都被鄰近住戶或廢棄車
    輛佔用，來附近洽公或到第一銀行辦事的民眾均會將車暫停
    於此一大彎弧空地，該空地空間很大，並不會影響車道上行
    駛之車輛；(二)為避免妨礙其他車輛移動或出入，伊於停車時
    有留下聯絡電話，伊暫停的時間不過二十多分鐘，停在旁邊
    的車輛（白車）也沒有出入跡象，伊未妨礙其他行駛車輛，
    故縱有違規情事亦僅需開單舉發即可，應無將車輛予以拖吊
    之必要；(三)舉發員警記載於罰單上之違規事實與監理機關查
    詢報表所載內容不符（罰單違規事實記載為併排停車，但監
    理機關查詢報表卻記載為0000000，經查為不依順行
    方向停車），兩者罰鍰數額有出入，為此不服，請求撤銷原
    處分云云。
三、按汽車停車時，不得併排停車，道路交通安全規則第一百十
    二條第一項第十款定有明文。又按汽車駕駛人停車時，有不
    依順行方向，或不緊靠道路右側，或併排停車，或單行道不
    緊靠路邊停車之情形者，處新臺幣六百元以上一千二百元以
    下罰鍰，道路交通管理處罰條例第五十六條第一項第六款亦
    定有明文。
四、經查：
  (一)本件異議人即受處分人確有於上開時、地，駕駛車號Ｈ五－
    三九六二號自用小客車「併排停車」之違規行為，此為異議
    人所不否認，並有臺北縣政府警察局北縣警交大字第Ｃ00
    000000號舉發違反道路交通管理事件通知單一紙附卷
    可稽，是異議人之上開車輛於上開時、地，有併排停車之違
    規行為，應堪認定。至異議人雖以前詞置辯，惟按行為人有
    下列情形之一，而未嚴重危害交通安全、秩序或發生交通事
    故，且情節輕微，以不舉發為適當者，交通勤務警察或依法
    令執行交通稽查任務人員得對其施以勸導，免予舉發：六、
    深夜時段（零至六時）停車，有本條例第五十六條之情形。
    但併排停車、於身心障礙專用停車位違規停車或停車顯有妨
    礙消防安全之虞，或妨礙其他人車通行經人檢舉者，不在此
    限，違反道路交通管理事件統一裁罰基準及處理細則第十二
    條定有明文。異議人違規停車之時間並非深夜時段，且併排
    停車者，依前開規定亦非得以勸導取代舉發之範圍；再者，
    執勤員警就違規行為本有選擇對違規之行為人施以勸導或舉
    發之行政裁量權，是舉發員警未以勸導方式取代舉發，尚無
    違誤。
  (二)按汽車駕駛人有第五十六條第一項情形，交通勤務警察、依
    法令執行交通稽查任務人員或交通助理人員，應責令汽車駕
    駛人將車移置適當處所；如汽車駕駛人不予移置或不在車內
    時，得由該交通勤務警察、依法令執行交通稽查任務人員或
    交通助理人員為之，道路交通管理處罰條例第五十六條第三
    項定有明文，足見交通勤務警察於舉發違規停車後，應責令
    汽車駕駛人將車移置適當處所，此為舉發警員依法應為之處
    理程序；觀諸異議人異議意旨所述，異議人於本件違規行為
    之時，顯不在車內，是以舉發之員警將該車移置適當處所，
    以利用路人通行，並無違法之處。且行政機關依其專業對汽
    機車拖吊細節頒布行政規則，或執法人員於執法當場依其專
    業判斷進行實際之指揮作為，均屬行政機關享有之「判斷餘
    地」，若無明顯過當或違法之處，本院自應予尊重。是異議
    人所辯前揭情詞，均不能據為免責之理由。
  (三)至異議人指摘舉發員警記載於罰單上之違規事實與監理機關
    查詢報表所載內容不符部分，按受處分人，不服道路交通管
    理處罰條例第八條主管機關所為之處罰，得於接到裁決之翌
    日起二十日內，向管轄地方法院聲明異議，道路交通管理處
    罰條例第九條第一項、第八十七條第一項分別定有明文。故
    得向法院聲明異議之標的，自以公路交通主管機關所設交通
    裁決單位就交通違規事件所為處罰之裁決處分為限。經查，
    本件交通部公路總局臺北區監理所係以異議人有「併排停車
    」之違規事實為由，對異議人為裁處，有該所九十八年二月
    十八日北監自裁字裁四０－Ｃ00000000號違反道路
    交通管理事件裁決書一紙在卷可考，此與舉發員警所舉發之
    違規事實相符，是縱令異議人此部分指述屬實，要係監理機
    關內部作業疏失應予檢討改進之問題，無礙於本件違規事實
    之認定，亦無從解免異議人併排停車之違規責任，附此敘明
    。
五、綜上所述，本件異議人前開違規事實，事證明證，原處分機
    關依道路交通管理處罰條例第五十六條第一項第六款規定，
    裁處異議人罰鍰新臺幣一千二百元，核無違誤。本件異議人
    之異議為無理由，應予駁回。
據上論斷，應依道路交通案件處理辦法第十九條，裁定如主文。
中    華    民    國    98    年    4     月    10    日
                      交通法庭  法  官  王士珮
以上正本證明與原本無異
如不服本裁定應於送達後五日內向本院提出抗告狀
                                書記官  郭晉良
中    華    民    國    98    年    4     月    10    日


司法院資訊處製作；財團法人民間司法改革基金會備份。
